

Contacto

Celular

+51 932495500

Correo electrónico

sebascha.sistemas2003@gmail.com

Dirección

Sector 6 Grupo 10 Mz M Lote 16, Villa El Salvador, Lima.

Habilidades

- Resiliencia y autosuperación
- Trabajo bajo presión y flexibilidad
- Adaptabilidad ante las diversas problemáticas
- Empatía y compañerismo
- Creatividad y diseño gráfico

Idiomas

Inglés

- Nivel Oral Intermedio.
- Nivel Escrito Intermedio.

Castellano

Nivel Nativo

SEBASTIAN CHAQUILA AGENTE DE SOPORTE CHAT

Sobre mí

Soy una persona proactiva, perseverante, organizado y dispuesto a resolver problemas que requieran trabajo en equipo. Disfruto mucho aprender cosas nuevas, por lo que mi objetivo es un puesto desafiante y dinámico donde poder compartir mis experiencias y a su vez sumar nuevos conocimientos. Aplico la responsabilidad como un valor fundamental en mis labores diarias, por lo tanto resuelvo mis problemáticas exitosamente

Experiencia

MTG Contact Center & BPO, 17 Febrero 2022 - 26 Agosto 2022 Asesor-ejecutivo telefónico

Realizar encuestas telefónicas, aplicando el sondeo, profundización, reorientación y personalización de la información del estudio de mercado designado.

MTG Contact Center & BPO, 29 Agosto 2022 - 07 Diciembre 2022 Monitor de calidad

Analizar en su totalidad, las llamadas ejecutadas y realizar un seguimiento constante a los agentes call center, además de realizar capacitaciones a los nuevos agentes, esto a través del uso correcto de las plataformas digitales

Webhelp(BPO Consulting), 03 Diciembre 2022 - 31 Diciembre 2022 Agente de soporte al cliente de Glovo

Atender y analizar la problemática de la persona que se contacta, para ello se ejecuta ciertos procedimientos necesarios, esto siguiendo ciertas pautas de calidad como el tiempo y el trato con el cliente.

Educación

Educación superior

Universidad Autónoma del Perú

• Abril 2020 - Actualmente

Educación secundaria

I.E.P. Mariscal Toribio Luzuriaga

• Marzo 2017 - Diciembre 2019

I.E Trilce Villa El Salvador

• Marzo 2015 - Diciembre 2016